臺灣士林地方法院小額民事判決
110年度士小字第1788號
原      告  和泰產物保險股份有限公司

法定代理人  莊瑞德


訴訟代理人  黃郁涵
被      告  蘇秉逸
上列當事人間請求侵權行為損害賠償事件，本院於民國110年10
月14日言詞辯論終結，判決如下：
    主  文
被告應給付原告新臺幣壹萬柒仟參佰伍拾伍元，及自民國一百一
十年九月二十四日起至清償日止，按週年利率百分之五計算之利
息。
原告其餘之訴駁回。
訴訟費用新臺幣壹仟元，其中新臺幣捌佰伍拾捌元由被告負擔，
餘由原告負擔。
本判決原告勝訴部分得假執行。
    事實及理由要領
一、原告起訴主張：被告於民國108年12月6日下午3時16分許，
    駕駛車牌號碼0000-00號自用小客車，自臺北市士林區重慶
    北路4段匝道處，撞損原告所承保之訴外人郭昱廷為駕駛之
    車牌號碼000-0000號自用小客車（下稱系爭車輛），原告因
    本件交通事故已給付被保險人新臺幣（下同）20,228元。爰
    依民法第184條第1項前段、第191條之2、第196條侵權行為
    損害賠償請求權、保險法第53條第1項保險代位請求權，請
    求被告賠償損害。並聲明：被告應給付原告20,228元，及自
    起訴狀繕本送達翌日起至清償日止，按週年利率5％計算之利
    息。
二、被告答辯略以：原告所請求之金額過告，系爭車輛只有掉一
    點小漆，怎麼會有如此高額之維修金額，1個保險桿頂多只
    要1萬元等語，並聲明請求駁回原告之訴。
三、法院得心證之理由：
  ㈠按因故意或過失，不法侵害他人之權利者，負損害賠償責   
    任；汽車、機車或其他非依軌道行駛之動力車輛，在使用  
     中加損害於他人者，駕駛人應賠償因此所生之損害；不法 
      毀損他人之物者，被害人得請求賠償其物因毀損所減少之
       價額，民法第184 條第1 項前段、第191 條之2 前段、
   第    196 條分別定有明文。再按物被毀損時，被害人除得
   依民    法第196 條請求賠償外，並不排除民法第213 條至
   第215    條之適用；依民法第196 條請求賠償物被毀損所減
   少之價    額，得以修復費用為估定之標準，但以必要者為
   限（例      如：修理材料以新品換舊品，應予折舊）（最
   高法院77年    度第9 次民事庭會議決議 (一)參照）。末按
   ，被保險人    因保險人應負保險責任之損失發生，而對於
   第三人有損失    賠償請求權者，保險人得於給付賠償金額
   後，代位行使被    保險人對於第三人之請求權；但其所請
   求之數額，以不逾    賠償金額為限，保險法第53條第1 項
   亦有明文。
　㈡經查，原告主張之事實，已據提出與所述相符之行車執照、
    道路交通事故當事人登記聯單、估價單、照片、統一發票等
    件為證，並經本院依職權調取本件交通事故現場圖、調查報
    告表、現場照片等資料查核明確，被告不爭執其對於本件事
    故之發生具有過失，但主張原告所請求之維修金額過高，然
    系爭車輛保險桿確有刮傷，有警察蒐證之照片在卷可查（見
    本院卷第48頁），原告所提出之估價單亦未明顯逾越市場行
    情，被告亦未提出任何證據以實其說，僅空言泛泛，自難採
    信，應認原告之主張為真實。從而，原告本於上開法律規定
    ，請求被告賠償系爭車輛修復費用，應屬有據。
  ㈢依原告所提之估價單，其修復費用為20,228元（其中工資4,9
    28元、塗裝9,610元、材料5,690元），然而以新零件更換舊
    零件之零件折舊部分非屬必要費用，應予扣除。茲查，系爭
    車輛係於107年5月15日出廠使用（行車執照僅記載出廠年月
    ，未載明出廠日，依法推定為該月15日），有行車執照影本
    附卷可稽，依行政院所頒固定資產耐用年數表及固定資產折
    舊率表之規定，汽車耐用年數為5年，依定率遞減法每年應
    折舊千分之369，且參酌營利事業所得稅查核準則第95條第6
    項規定「固定資產提列折舊採用平均法或定率遞減法者，以
    1年為計算單位，其使用期間未滿1年者，按實際使用之月數
    相當於全年之比例計算之，不滿1月者，以1月計」，而為計
    算，則算至本件事故發生時之108年12月6日，系爭車輛已使
    用1年7月，是原告就零件部分，所得請求被告賠償之範圍，
    扣除折舊之後，應以2,817元（計算式詳附表）為限，加上
    其餘非屬零件之工資4,928元、塗裝9,610元，合計為17,355
    元。
四、從而，原告請求被告給付17,355元及自起訴狀繕本送達之翌
    日即110年9月24日起至清償日止，按週年利率5％計算之利息
    ，為有理由，應予准許，逾此範圍之請求，則無理由，應予
    駁回。本件原告勝訴部分係就民事訴訟法第436條之8第1項
    適用小額程序所為被告敗訴之判決，依同法第436條之20規
    定，應依職權宣告假執行。
五、訴訟費用負擔之依據：民事訴訟法第79條。依職權確定訴訟
     費用額為1,000元（第一審裁判費），其中858元由被告負
     擔，餘由原告負擔。
中　　華　　民　　國　 110　　年　　10　　月　　28　　日
              　　士林簡易庭法  官  陳紹瑜
以上正本係照原本作成。
如不服本判決，應於送達後20日內，向本院提出上訴狀並應記載
上訴理由，表明關於原判決所違背之法令及其具體內容與依訴訟
資料可認為原判決有違背法令之具體事實，如於本判決宣示後送
達前提起上訴者，應於判決送達後20日內補提上訴理由書（須附
繕本）。
中　　華　　民　　國　 110　　年　　10　　月　　28　　日
　                          書記官  吳雪華 
附表
-----
折舊時間           金額
第1年折舊值        5,690×0.369=2,100
第1年折舊後價值    5,690-2,100=3,590
第2年折舊值        3,590×0.369×(7/12)=773
第2年折舊後價值    3,590-773=2,817